Inventaris van het archief van de Vereniging van Raden van Arbeid, 1919-1988
Nationaal Archief, Den Haag
- Stukken betreffende afzonderlijke onderwerpen.
  - Documentatie., 5
    - Gedenkboeken., 5.1
      - Gedenkboek, getiteld De groei van de sociale verzekering in Nederland, uitgegeven ter gelegenheid van het 50-jarig bestaan van de Vereniging van Raden van Arbeid in 1970., 1969; 387; 1 deel
      - Liber amicorum ter gelegenheid van het afscheid van A.W. Rengelink als voorzitter van de Raad van Arbeid te Amsterdam en secretaris-penningmeester van de Vereniging van 1 juni 1953 tot 1 maart 1973. Uitgave van de Vereniging van Raden van Arbeid., 388; 1 deel
      - Publicatie, getiteld Verleden, heden, toekomst, over de sociale verzekering in Nederland en stukken betreffende de samenstelling van deze uitgave ter gelegenheid van het afscheid van G.A.A.M. Boot als voorzitter van de Raad van Arbeid te Den Haag en voorzitter van de Vereniging per 1 juli 1979. Uitgebracht door de Vereniging van Raden van Arbeid., 389; 1 omslag
    - Redes., 5.2
      - Rede, getiteld De vrijwillige ouderdomsverzekering, uitgesproken door dr. A. Winter in de vergadering van 5 maart 1925. Uitgebracht door de Vereniging van Raden van Arbeid., 390; 1 deel
      - Rede uitgesproken door dr. E.B.F.F. baron Wittert van Hoogland, voorzitter van de Vereniging, in de algemene vergadering van 7 juni 1926 te Amsterdam. Uitgebracht door de Vereniging van Raden van Arbeid., 391; 1 deel
      - Rede, getiteld Ervaringen bij de uitvoering van de Ziektewet, uitgesproken door dr. E.B.F.F. baron Wittert van Hoogland in de algemene vergadering van 25 november 1930. Uitgebracht door de Vereniging van Raden van Arbeid., 392; 1 deel
      - Rede, getiteld De verhouding tusschen het bestuur van de Rijksverzekeringsbank en de Raden van Arbeid na het in werking treden van de Wet op de Rijksverzekeringsbank en de Raden van Arbeid op 1 maart 1934, uitgesproken door dr. E.B.F.F. baron Wittert van Hoogland, voorzitter van de Vereniging, in de algemene vergadering van 1 maart 1934., 393; 1 deel
      - Rede uitgesproken door dr. H.L. van Duyl, voorzitter van het bestuur der Rijksverzekeringsbank in de algemene vergadering van 1 maart 1934 te Amsterdam., 394; 1 deel
      - Rede, getiteld Aspecten ener nationale ouderdomsverzekering, uitgesproken door mr. N.E.H. van Esveld in de algemene vergadering van 27 november 1951., 395; 1 deel
      - Inleiding en stellingen, getiteld Samenwerking tussen het instituut van sociale verzekering en van het maatschappelijk werk, gehouden door dr. P.C.J. van Loon in de jaarvergadering van de Vereniging van Raden van Arbeid van 25 oktober 1962., 396; 1 deel
        Beschadigd; voorzijde kaft ontbreekt
      - Voordracht, getiteld Aspecten van de revalidatie, gehouden door dr. P.L. Stal, plaatsvervangend directeur-generaal van de Volksgezondheid van het departement van Sociale Zaken en Volksgezondheid, in de algemene vergadering van 24 oktober 1963 te Noordwijk., 397; 1 deel
    - Periodieken., 5.3
      - Vademecum bevattende: A. Naamlijst der leden, der bestuursleden en der commissies door de Vereniging ingesteld. B. Naamlijst van andere colleges, commissies, raden, enz., werkzaam op het gebied der sociale verzekering. C. Naamlijst der rechtsprekende colleges. Uitgave van de Vereniging van Raden van Arbeid., 1927, 1935, 1940; 398; 3 delen
      - Mededeelingen. Orgaan van de Federatie van Bedrijfsverenigingen voor Ziekengeldverzekering, de Vereniging van Raden van Arbeid en de Rijksverzekeringsbank., 1932-1940; 399-400; 2 banden
        - 1932-1935, 399
        - 1936-1940, 400
      - Mededeelingen van de Raden van Arbeid. Uitgave van de Raden van Arbeid te Breda, Eindhoven, 's-Hertogenbosch, Maastricht en Venlo., 1941-1949; 401-404; 4 banden
        - 1941-1942, 401
        - 1943-1944, 402
        - 1945-1947, 403
        - 1948-1949, 404
      - De Kleine Gids betreffende de Nederlandsche sociale verzekering. Uitgave van de Vereniging van Raden van Arbeid., 1933, 1937, 1940, 1943, 1944, 1946; 405; 1 omslag
      - De Kleine Gids voor de Nederlandse sociale verzekering. Uitgave van de Vereniging van Raden van Arbeid., 1948, 1949, 1951-1977; 406-407; 2 pakken
        - 1948, 1949, 1951-1962, 406
        - 1963-1977, 407
      - De Kleine Gids voor de Nederlandse sociale zekerheid. Uitgave van de Vereniging van Raden van Arbeid., 1978-1985, 1987-1988; 408; 1 pak
      - De Sociale Verzekering, jaarboekje uitgegeven door de Vereniging van Raden van Arbeid., 1942-1943; 409; 1 omslag
      - Documentatie-Orgaan van de Vereniging van Raden van Arbeid., 1950-1955; 410-411; 2 pakken
        - 1950-1952, 410
        - 1953-1955, 411
      - Te Rade. Personeelsorgaan voor de Raden van Arbeid, uitgegeven door de Vereniging van Raden van Arbeid., 1972-1987; 412-413; 2 pakken
        Mogelijk niet compleet
        - 1972-1977, 412
        - 1978-1987, 413
    - Oorkonden., 5.4
      - Opstellen van een oorkonde, ingesteld door de Raden en uitgereikt aan hen die gedurende 25 jaar aan de uitvoering van de sociale verzekeringswetten bij de Raad van Arbeid hebben meegewerkt., 1944; 414; 1 omslag
  - Posters., 6
    - Twee posters over de Ouderdoms- en Invaliditeitswet en de Vrijwillige Ouderdomsverzekering (VOV)., z.d.; 415.1-415.2; 1 omslag
      De posters zijn geplakt op een ondergrond van onbekende kwaliteit. De poster over de VOV is van kleur verschoten
      - Poster Ouderdoms - Invaliditeitswet, 415.1
      - Poster Vrijwillige Ouderdomsverzekering, 415.2